hu: Tömítőanyag: Hibrid; Latex; Neoprén; Nincs; Gumi; Szilikon; Termoplasztikus elasztomer (TPE); Egyéb
ro-RO: Material al manșetei de etanșare: Hibrid; Latex; Neopren; Fără; Cauciuc; Silicon; Thermoplastic elastomer (TPE); Altele
ko: 씰 소재: 하이브리드; 라텍스; 네오프렌; 없음; 고무; 실리콘; 열가소성 엘라스토머(TPE); 기타
pt-PT: Material de vedação: Híbrido; Látex; Neopreno; Nenhum; Borracha; Silicone; Elastómero termoplástico (TPE); Outro
hr-HR: Materijal brtve: Hibridno; Lateks; Neopren; Nema; Guma; Silikon; Termoplastični elastomer (TPE); Ostalo
de: Dichtungsmaterial: Hybrid; Latex; Neopren; Keine; Gummi; Silikon; Thermoplastisches Elastomer (TPE); Sonstige
sl-SI: Material tesnila: Hibridni; Lateks; Neopren; Brez; Guma; Silikon; Termoplastični elastomer (TPE); Drugo
sk-SK: Materiál tesnenia: Hybridné; Latex; Neoprén; Žiadne; Guma; Silikón; Termoplastický elastomér (TPE); Iné
en: Seal material: Hybrid; Latex; Neoprene; None; Rubber; Silicone; Thermoplastic elastomer (TPE); Other
da: Tætningsmateriale: Hybrid; Latex; Neopren; Ingen; Gummi; Silikone; Termoplastisk elastomer (TPE); Andet
lt-LT: Sandarinimo medžiaga: Hibridinė; Lateksas; Neoprenas; Nėra; Guma; Silikonas; Termoplastinis elastomeras (TPE); Kita
bg-BG: Материал на уплътнението: Хибрид; Латекс; Неопрен; Няма; Гума; Силикон; Термопластичен еластомер (TPE); Други
vi: Vật liệu niêm phong: Lai; Latex; Neoprene; Không có; Cao su; Silicone; Elastomer nhiệt dẻo (TPE); Khác
tr: Sızdırmazlık malzemesi: Hibrit; Lateks; Neopren; Yok; Kauçuk; Silikon; Termoplastik elastomer (TPE); Diğer
it: Materiale della tenuta: Ibrido; Lattice; Neoprene; Nessuno; Gomma; Silicone; Elastomero termoplastico (TPE); Altro
zh-CN: 密封件材料: 混合材质; 乳胶; 氯丁橡胶; 无; 橡胶; 硅胶; 热塑性弹性体 (TPE); 其他
fi: Tiivistemateriaali: Hybridi; Lateksi; Neopreeni; Ei ole; Kumi; Silikoni; Termoplastinen elastomeeri (TPE); Muu
sv: Tätningsmaterial: Hybrid; Latex; Neopren; Ingen; Gummi; Silikon; Termoplastisk elastomer (TPE); Övrigt
pt-BR: Vedação material: Híbrido; Látex; Neoprene; Nenhum; Borracha; Silicone; Elastômero termoplástico (TPE); Outros
ja: シール素材: ハイブリッド; ラテックス; ネオプレン; なし; ゴム; シリコン; 熱可塑性エラストマー (TPE); その他
fr: Matériau des joints d’étanchéité: Hybride; Latex; Néoprène; Aucun; Caoutchouc; Silicone; Élastomère thermoplastique (TPE); Autre
zh-TW: 密封材質: 混合材質; 乳膠; 氯丁橡膠; 無; 橡膠; 矽膠; 熱塑性彈性體 (TPE); 其他
th: วัสดุปิดผนึก: ไฮบริด; น้ำยาง; นีโอพรีน; ไม่มี; ยาง; ซิลิโคน; เอลาสโตเมอร์เทอร์โมพลาสติก (TPE); อื่นๆ
nl: Afdichting materiaal: Hybride; Latex; Neopreen; Geen; Rubber; Siliconen; Thermoplastisch elastomeer (TPE); Overig
el: Υλικό στεγανοποίησης: Υβριδικό; Λάτεξ; Νεοπρένιο; Κανένα; Καουτσούκ; Σιλικόνη; Θερμοπλαστικό ελαστομερές (TPE); Άλλο
es: Material de sellado: Híbrido; Látex; Neopreno; Ninguno; Caucho; Silicona; Elastómero termoplástico (TPE); Otro
pl: Materiał uszczelniający: Hybrydowy; Lateks; Neopren; Brak; Guma; Silikon; Elastomer termoplastyczny (TPE); Inny
cs: Materiál těsnění: Hybridní; Latex; Neopren; Žádný; Guma; Silikon; Termoplastický elastomer (TPE); Jiné
ru: Материал уплотнений: Гибрид; Латекс; Неопрен; Нет; Резина; Силикон; Термопластичный эластомер (TPE); Другое
nb: Tetningsmateriale: Hybrid; Lateks; Neopren; Ingen; Gummi; Silikon; Termoplastisk elastomer (TPE); Annet